【裁判字號】    89,裁,725
【裁判日期】    890518
【裁判案由】    營業稅
【裁判全文】
行  政  法  院  裁  定                            八十九年度裁字第七二五號
    聲  請  人  鉅烽水電工程有限公司
    代  表  人  甲○○
右聲請人因營業稅事件，對本院中華民國八十八年八月二十六日八十八年度裁字第六
五八號裁定聲請再審。本院裁定如左︰
    主  文
再審之聲請駁回。
    理  由
按行政訴訟之當事人，對於本院之裁定，聲請再審，經駁回後，不得復以同一原因事
實，又對駁回再審聲請所為裁定，更行聲請再審，本院四十六年度裁字第四十一號著
有判例。本件聲請人前因營業稅事件，提起行政訴訟，經本院八十七年度判字第八二
二號判決駁回其訴後，聲請人二次提起再審之訴，經本院八十七年度判字第二○三二
號判決及八十八年度裁字第六五八號裁定駁回其訴。茲聲請人復對本院八十八年度裁
字第六五八號裁定聲請再審，核其狀述理由要旨無非謂：(一)財政部八十三年七月九日
台財稅字第八三一六○一三七一號函略以：取得虛設行號發票部分，其無進貨事實者
，應依營業稅法第五十一條第五款規定補稅並處罰。其有進貨事實者，應依稅捐稽徵
法第四十四條規定處以行為罰。聲請人承包公營事業機構之工程，確有進貨事實，原
判決（本院八十七年度判字第八二二號判決）仍對聲請人處罰，適用法規不無錯誤。
(二)聲請人已提出原核發之公營事業機構蓋章之驗收合格證明，該判決及原裁定均未採
信，涉有判決理由與主文矛盾情事。(三)財政部八十六年台財訴字第八六二二八○五六
三號訴願決定，以向虛設行號進貨，非表示其即無進貨事實云云，而撤銷原處分。本
件之原處分亦應隨之撤銷，該決定為發現未經斟酌之重要證物。(四)取得虛設行號發票
，有進貨事實免罰，亦經鈞院另案判決在案，本件自亦可援用，該判決亦為發現未經
斟酌之證據，因認合於行政訴訟法第二十八條第一、二、十款情形等語。惟查上開第
(一)、(二)事由，業經聲請人於前茲各次訴訟程序中提出主張，而為本院不採，茲聲請意
旨為第一、二項係以同一原因事實對於本院最近一次之裁定，聲請再審，揆諸首揭判
例意旨，難謂合法。另聲請意旨第三、四項所稱財政部另案之訴願決定及本院另案判
決，並非本件訴訟之證據，自無發見未經斟酌之證據可言，另案之決定及判決，亦無
拘束本件訴訟之效力，故聲請意旨第三、四項，核與行政訴訟法第二十八條各款情形
無一相符，聲請人顯無法定再審事由。綜上，本件聲請再審，自非法之所許，應予駁
回。
據上論結，本件再審之聲請為不合法，爰依行政訴訟法第三十三條、民事訴訟法第五
百零七條、第五百零二條第一項，裁定如主文。
中    華    民    國     八十九      年      五      月      十八       日
                    行 政 法 院 第 一 庭
                                審 判 長 評  事      藍  獻  林
                                         評  事      蔡  進  田
                                         評  事      劉  鑫  楨
                                         評  事      陳  光  秀
                                         評  事      廖  宏  明
右  正  本  證  明  與  原  本  無  異
                                         法院書記官  彭  秀  玲
中    華    民    國     八十九      年      五      月      十八       日


司法院資訊處製作；財團法人民間司法改革基金會備份。
